【裁判字號】    98,裁,981
【裁判日期】    980423
【裁判案由】    確認行政處分違法
【裁判全文】
最  高  行  政  法  院  裁  定
                                       98年度裁字第981號
上  訴  人  甲○○
被 上訴 人  臺中縣政府
代  表  人  乙○○
上列當事人間因確認行政處分違法事件，上訴人對於中華民國97
年12月4日臺中高等行政法院97年度再字第30號判決，提起上訴
，本院裁定如下：
    主  文
上訴駁回。
上訴審訴訟費用由上訴人負擔。
    理  由
一、按對於高等行政法院判決之上訴，非以其違背法令為理由，
    不得為之，行政訴訟法第242條定有明文。依同法第243條第
    1項規定，判決不適用法規或適用不當者，為違背法令；而
    判決有同條第2項所列各款情形之一者，為當然違背法令。
    是當事人對於高等行政法院判決上訴，如依行政訴訟法第24
    3條第1項規定，以高等行政法院判決有不適用法規或適用不
    當為理由時，其上訴狀或理由書應有具體之指摘，並揭示該
    法規之條項或其內容；若係成文法以外之法則，應揭示該法
    則之旨趣；倘為司法院解釋或本院之判例，則應揭示該判解
    之字號或其內容。如以行政訴訟法第243條第2項所列各款情
    形為理由時，其上訴狀或理由書，應揭示合於該條項各款之
    事實。上訴狀或理由書如未依此項方法表明，或其所表明者
    與上開法條規定不合時，即難認為已對高等行政法院判決之
    違背法令有具體之指摘，其上訴自難認為合法。
二、本件上訴人對於高等行政法院判決上訴，主張：系爭房屋為
    民國54年間陸軍總司令部補助修繕之建物，有54年、56年及
    79年房屋稅捐單位之房屋稅籍可資證明，又自被上訴人93年
    所為「違章建築拆除通知單」、「違章建築補辦手續通知單
    」均載明上訴人之建物為「鐵皮、鋼架、鐵櫃」，足證系爭
    房屋顯無違章建築處理法第4條查報原因，業經上訴人舉證
    證明系爭房屋顯非違建，惟原審及前審均未依法調查審究，
    亦未記明理由，顯有未依法調查證據及判決不備理由之違背
    法令等語，為其理由。惟原判決認上訴人於前審審理中所提
    出之陸軍山地及寒地作戰訓練處54年3月28日（54）仲莒字
    第160號令、上訴人眷籍卡、陸軍未配眷舍眷戶資料卡、和
    平鄉○○段137地號土地登記簿謄本、臺中縣政府54年上期
    房屋稅通知單影本、上訴人全戶51年立戶之戶口名簿影本、
    台電台中區管理處51年4月份的電費收據影本、台電台中區
    營業處66年11月9日中區業電發字第1725899號函影本，證明
    系爭建物自51年起至拆除前一直存在等證物，業經原審法院
    94年度訴字第140號判決理由中詳述，又上訴人不服前開判
    決，以上開理由提起上訴，業經本院以96年度判字第130號
    判決理由中詳述，足徵前審94年度訴字第140號判決及本院
    96年度判字第130號確定判決，均已就上訴人所提上開證物
    予以審酌，並詳述其不足採之理由，並無上訴人主張其提出
    之上開證物漏未斟酌之情形，是本件再審為無理由，應予駁
    回等情，業於判決理由內詳為論述。上訴意旨雖以該判決違
    背法令為由，惟核其所陳上述理由，無非係再執業經原審論
    斷不採之前詞，進而就原審取捨證據、認定事實之職權行使
    ，指摘其為不當，並就原審已論斷者，泛言不備理由，或就
    原審所為論斷，泛言有不適用法規及適用法規不當之違法，
    而未具體表明原判決有何合於不適用法規、適用法規不當、
    或行政訴訟法第243條第2項所列各款之情形，難認對該判決
    之如何違背法令已有具體之指摘。依首揭說明，應認其上訴
    為不合法。
三、據上論結，本件上訴為不合法，依行政訴訟法第249條第1項
    前段、第104條、民事訴訟法第95條、第78條，裁定如主文
    。
中    華    民    國    98    年    4     月    23    日
                    最高行政法院第四庭
                        審判長法官  劉  鑫  楨
                              法官  黃  清  光
                              法官  黃  淑  玲
                              法官  劉  介  中
                              法官  曹  瑞  卿
以  上  正  本  證  明  與  原  本  無  異
中    華    民    國    98    年    4     月    24    日
                              書記官  王  史  民


司法院資訊處製作；財團法人民間司法改革基金會備份。
